【裁判字號】    89,易,813
【裁判日期】    900615
【裁判案由】    傷害等
【裁判全文】
台灣苗栗地方法院刑事判決                          八十九年度易字第八一三號
    公  訴  人  臺灣苗栗地方法院檢察署檢察官
    被      告  乙○○
右列被告因傷害等案件，經檢察官提起公訴（八十九年度偵字第二一一七號），本院
判決如左：
    主  文
乙○○傷害人之身體，累犯，處有期徒刑伍月，如易科罰金以參佰元折算壹日；又損
壞他人之自小客車前擋風玻璃，足以生損害於他人，累犯，處有期徒刑肆月，如易科
罰金以參佰元折算壹日。應執行有期徒刑柒月，如易科罰金以參佰元折算壹日。
      事    實
一、乙○○於民國七十五年間，因贓物罪，經台灣板橋地方法院判處有期徒刑五月確
    定，於七十六年三月十日易科罰金執行完畢；又於八十二年間，因賭博罪經台灣
    新竹地方法院判處罰金一五千萬元，八十四年二月十八日執行完畢；復於八十五
    年間因賭博罪，經上開法院判處有期徒刑三月確定，於八十五年八月六日易科罰
    金執行完畢；復於八十七年間因賭博罪，經本院判處罰金一萬元，於八十七年十
    月九日繳清罰金執行完畢。
二、乙○○不知悔改，於八十九年十月十八日凌晨三時許，駕駛車號ＮＴ－五九一七
    號自小客車，行經苗栗縣公館鄉○○○路苗栗交流道到南下匝道口前，迴轉至內
    車道行駛時而與鄧文瀚所駕駛車號為ＭＢ－三二九八號之自小客車發生擦撞，即
    下車理論，因鄧文瀚要請交通警察處理，竟基於傷害之犯意，徒手毆擊鄧文瀚，
    至鄧文瀚受有左下眼皮瘀傷及裂傷達零點五公分、左前臂挫傷等傷害；又基於毀
    損之犯意，以其後車箱置放所有之鐵棍一支，敲擊鄧文瀚上揭車輛駕駛座上方之
    前擋風玻璃，致其呈現圓形規則裂痕而損壞，足以生損害於鄧文瀚。
二、案經鄧文瀚訴請苗栗警察局苗栗分局移送臺灣苗栗地方法院檢察署檢察官偵查起
    訴。
    理  由
一、被告乙○○固承認於上述時、地駕車與被害人鄧文瀚所駕駛車輛發生擦撞，然否
    認有毆打及持鐵棍敲擊被害人車前擋風玻璃之事實，辯稱：擦撞當然會發生傷害
    毀損，但不是故意云云，經查，上開事實有被害人於警察局指述：發生擦撞後，
    對方下車與我理論要求我賠償該車車損，我告知對方請派出所前來處理交通事故
    ，對方聽到後就開我車門拉我出來，就出手毆打我，導致我的臉部及左手受傷，
    事後對方說如何處理，我說要報警處理，正用大哥大連絡中，對方往他的自小客
    車後行李箱拿出鐵棍一支，走到我的駕駛座邊與我理論，要求我下車，我說你喝
    酒，我不下車，我已聯絡警方前來處理，過後他拿鐵棍在我車前擋風玻璃打破裂
    後，對方駕駛自小客車離開現場等情節，復於本院審理中為相同之指述，並提出
    當日到苗栗醫院就診之診斷證明書一紙記載：左下眼皮破裂零點五公分及下眼皮
    瘀傷，左前臂挫傷等情及車損照片四張，以實其說，而據處理現場之承辦警員即
    苗栗縣警察局苗栗分局鶴岡派出所警察甲○○於本院訊問時結證：鄧文瀚報案後
    ，約五分鐘到達現場，見到鄧文瀚車窗破裂，眼角受傷等情屬實，核與被害人指
    述情節相符；又依據偵查卷照片所示被害人自小客車車損狀況為駕駛座前上方擋
    風玻璃呈圓形規則向外發射破裂而觀，應屬車窗受外力而破裂，並非一般車禍所
    導致之不規則碎裂之毀損，且依據被告於警察局陳稱：車禍發生後，下車察看，
    受損不會嚴重等情，則既然車禍不嚴重，何以被告未留下等警察人員處理，釐清
    責任歸屬？如車禍不嚴重，何以被害人車窗會呈圓形狀破裂？被害人並因此受有
    事實欄所述之傷害？因此被告所辯應屬臨訟卸責之詞，不足採信。本件犯行明確
    ，應予論科。
二、核被告所為，係犯刑法第二百七十七條第一項傷害罪、第三百五十四條毀損罪。
    又被告所犯上開傷害與毀損二罪間，犯意各別，構成要件不同，方法有別，應分
    論併罰。又被告有事實欄所述前科執行完畢，此有台灣苗栗地方法院檢察署刑案
    資料查註紀錄表及台灣高等法院被告全國前案紀錄表一紙在卷可憑，其受有期徒
    刑執行完畢後，五年以內再犯本件有期徒刑以上之罪，為累犯，應依刑法第四十
    七條規定加重其刑。爰審酌被告駕車與被害人發生擦撞，未釐清責任前，即出手
    毆打被害人，敲毀被害人所有車前擋風玻璃之暴行，導致被害人身心受創，犯後
    到庭復無悔意等一切情況，量處如主文所示之刑，並諭知易科罰金的折算標準，
    並定其應執行刑，以資懲罰。末查，被告所使用鐵棍壹支，雖係供犯罪所用之物
    且屬被告所有，然未經查扣，為免沒收之困難，不依刑法第三十八條第一項第二
    款規定宣告沒收，併此敘明。
據上論斷，應依刑事訴訟法第二百九十九條第一項前段，刑法第二百七十七條第一項
、第三百五十四條、第五十一條第五款、第四十七條、第四十一條第一項前段，罰金
罰鍰提高標準條例第一條前段、第二條，判決如主文。
本案經檢察官蔡宗熙到庭執行職務。
中    華    民    國    九十      年    六          月       十五      日
                                        法  官   張 珈 禎
右正本證明與原本無異。
如不服本判決，應於送達後十日內向本院提出上訴狀(須附繕本)，上訴於台灣高等
法院台中分院。
                                        書記官   黃 正 中
中    華    民    國    九十      年    六          月       十五      日
附錄論罪科刑法條
刑法第二百七十七條
傷害人之身體健康者，處三年以下有期徒刑、拘役或一千元以下罰金。
犯前項之罪因而致人於死者，處無期徒刑或七年以上有期徒刑，致重傷者，處三年以
上十年以下有期徒刑。
刑法第三百五十四條
毀棄、損壞前二條以外之他人之物，或致令不堪用，足以生損害公眾或他人者，處二
年以下有期徒刑、拘役或五百元以下罰金。


司法院資訊處製作；財團法人民間司法改革基金會備份。
